## Carregamento dos dados

# Leitura dos pacotes

```{r}
install.packages("jsonlite")
install.packages("tidyverse")
```

#Carregamento dos Pacostes

```{r}
library(jsonlite)
library(dplyr)
```

#Leitura dos Dados

```{r}
dados <- fromJSON("Base+de+dados+Meteora.json")
```

#Exibe os dados

```{r}
head(dados)
```

## Revelando os campos aninhados

```{r}
library(tidyr)
```

```{r}
# Expande a coluna "produto" para visualizar os dados internos
dados <- dados %>% 
  unnest(cols = c(produto, venda))
```

## Exploração inicial dos dados

\# 2. Resumo estatístico das colunas numéricas

```{r}
summary(dados)
```

```{r}
# Visualizar a estrutura completa do dataframe
str(dados)
```

```{r}
# Lista os nomes de todas as colunas do dataset "dados"
colnames(dados)
```

## Tratando o tipo de dado da coluna `data_compra`

```{r}
# Conversão da coluna 'data_compra' para o tipo Date
dados <- dados %>%
  mutate(data_compra = as.Date(data_compra, format = "%Y-%m-%d"))
```

```{r}
# Visualizar a estrutura completa do dataframe
str(dados)
```

```{r}
head(dados)
```

## Verificando valores ausentes

```{r}
dados %>%
  summarise_all(~sum(is.na(.)))
```

```{r}
# Contar valores ausentes por coluna
dados %>%
  summarise(across(everything(), ~ sum(is.na(.)), .names = "NAs em {col}"))
```

## Removendo os valores Nulos

```{r}
dados <- dados %>% filter(!is.na(vendedor_id))
```

```{r}
dados %>%
  summarise_all(~sum(is.na(.)))
```

## Removendo os valores nulos da coluna de preços

```{r}
dados <- na.omit(dados, cols = "preco")
```

```{r}
dados %>%
  summarise_all(~sum(is.na(.)))
```

```{r}
# Contar valores ausentes por coluna
dados %>%
  summarise(across(everything(), ~ sum(is.na(.)), .names = "NAs em {col}"))
```

```{r}
dados$Estado[is.na(dados$Estado)] <- "Desconhecido"
```

```{r}
dados %>%
  summarise_all(~sum(is.na(.)))
```

## Verificando dados duplicados

```{r}
dados %>%
  filter(duplicated(dados) | duplicated(dados, fromLast = TRUE))
```

```{r}
library(dplyr)

# Remover duplicatas considerando todas as colunas
dados <- dados %>% distinct()
```

```{r}

dados %>%
  filter(duplicated(dados) | duplicated(dados, fromLast = TRUE))
```

## Verificando o campo de `Condicao`

```{r}
dados %>%
  summarise_all(n_distinct)
```

```{r}
# Visualizar os valores únicos da coluna 'Condicao'
unique(dados$Condicao)
```

```{r}
# Visualizar valores únicos com distinct()
dados %>% distinct(Condicao)
```

## Tratando o campo de `Condicao`

```{r}
library(dplyr)
library(stringr)

# Ajustar os valores da coluna "Condicao"
dados <- dados %>%
  mutate(Condicao = str_replace_all(Condicao, "_", " ") %>%  # Substitui underscore por espaço
                    str_to_lower() %>%                       # Converte para minúsculas
                    str_to_title())                          # Converte a primeira letra de cada palavra para maiúscula

# Visualizar os valores únicos após padronização
unique(dados$Condicao)
```

## Tratando o campo de `Estado`

```{r}
head(dados$Estado)
```

```{r}
# Usando sub() para remover "BR-" da coluna estado
dados$Estado <- sub("BR-", "", dados$Estado)

# Visualizar valores únicos
unique(dados$Estado)
```

## Iniciando a análise dos dados

```{r}
dados_selecionados <- dados %>%
  select(quantidade, preco, valor_total, frete)
summary(dados_selecionados)
```

```{r}
library(ggplot2)

# Histograma para a coluna 'preco' com ajuste de binagem
ggplot(dados, aes(x = preco)) +
  geom_histogram(bins = 10, fill = "blue", color = "black") +  # Aumente ou diminua 'bins' conforme necessário
  labs(title = "Histograma do Preço", x = "Preço", y = "Frequência") +
  theme_minimal()

# Histograma para a coluna 'frete' com ajuste de binagem
ggplot(dados, aes(x = frete)) +
  geom_histogram(bins = 10, fill = "green", color = "black") +  # Ajuste 'bins' para modificar o nível de detalhamento
  labs(title = "Histograma do Frete", x = "Frete", y = "Frequência") +
  theme_minimal()

# Histograma para a coluna 'Quantidade' com ajuste de binagem
ggplot(dados, aes(x = quantidade)) +
  geom_histogram(bins = 5, fill = "grey", color = "black") +  # Ajuste 'bins' para modificar o nível de detalhamento
  labs(title = "Histograma da Quantidade", x = "Quantidade", y = "Frequência") +
  theme_minimal()
```

```{r}
library(ggplot2)

# Boxplot para a coluna 'preco'
ggplot(dados, aes(y = preco)) +
  geom_boxplot(fill = "blue", color = "black") +
  labs(title = "Boxplot do Preço", y = "Preço") +
  theme_minimal()

# Boxplot para a coluna 'frete'
ggplot(dados, aes(y = frete)) +
  geom_boxplot(fill = "green", color = "black") +
  labs(title = "Boxplot do Frete", y = "Frete") +
  theme_minimal()

# Boxplot para a coluna 'quantidade'
ggplot(dados, aes(y = quantidade)) +
  geom_boxplot(fill = "grey", color = "black") +
  labs(title = "Boxplot da Quantidade", y = "Quantidade") +
  theme_minimal()

```

```{r}
head(dados$produto_nome)
```

```{r}
# Criar uma nova coluna com a primeira palavra de produto_nome
dados$tipo_produto <- sub(" .*", "", dados$produto_nome)

# Visualizar os primeiros registros
head(dados)
```

```{r}
library(dplyr)

# Identificar o tipo de produto mais frequente
produto_mais_frequente <- dados %>%
  count(tipo_produto, sort = TRUE) %>%
  slice(1) %>%
  pull(tipo_produto)

print(produto_mais_frequente)  # Exibe o tipo de produto mais frequente
```

```{r}
library(ggplot2)

# Filtrar os dados para o produto mais frequente
dados_frequente <- dados %>% filter(tipo_produto == produto_mais_frequente)

# Criar histograma
ggplot(dados_frequente, aes(x = valor_total)) +
  geom_histogram(bins = 10, fill = "blue", color = "black") +
  labs(title = paste("Histograma de Valor Total para", produto_mais_frequente),
       x = "Valor Total", y = "Frequência") +
  theme_minimal()
```

```{r}
library(ggplot2)

# Criar boxplot horizontal
ggplot(dados_frequente, aes(y = valor_total, x = "")) +
  geom_boxplot(fill = "orange", color = "black") +
  coord_flip() +  # Garante o boxplot na horizontal
  labs(title = paste("Boxplot de Valor Total para", produto_mais_frequente),
       y = "Valor Total", x = "") +
  theme_minimal()

```

```{r}
library(dplyr)
library(ggplot2)

# Identificar os 5 produtos mais frequentes
produtos_top5 <- dados %>%
  count(tipo_produto, sort = TRUE) %>%
  slice_max(n, n = 5) %>%
  pull(tipo_produto)

# Filtrar os dados para os 5 produtos mais frequentes
dados_top5 <- dados %>% filter(tipo_produto %in% produtos_top5)

# Criar boxplots verticais com limites ajustados
ggplot(dados_top5, aes(x = tipo_produto, y = valor_total)) +
  geom_boxplot(fill = "orange", color = "black", outlier.shape = NA) +  # Ocultar outliers
  coord_cartesian(ylim = c(0, 5000)) +  # Ajuste o valor de acordo com seus dados
  labs(title = "Boxplots de Valor Total para os 5 Produtos Mais Frequentes",
       x = "Tipo de Produto", y = "Valor Total") +
  theme_minimal() +
  theme(axis.text.x = element_text(angle = 45, hjust = 1))  # Rotaciona rótulos no eixo x
```

```{r}
library(dplyr)
library(ggplot2)

# Agrupar os dados por data e tipo de produto e somar o valor total das vendas
dados_agrupados <- dados %>%
  group_by(data_compra, tipo_produto) %>%
  summarise(total_vendas = sum(valor_total, na.rm = TRUE), .groups = "drop")

# Filtrar para o produto mais frequente
produto_mais_frequente <- dados %>%
  count(tipo_produto, sort = TRUE) %>%
  slice(1) %>%
  pull(tipo_produto)

dados_frequente <- dados_agrupados %>% filter(tipo_produto == produto_mais_frequente)

# Calcular a média de total_vendas
media_vendas <- mean(dados_frequente$total_vendas, na.rm = TRUE)

# Visualizar as vendas com destaque para a média
ggplot(dados_frequente, aes(x = data_compra, y = total_vendas)) +
  geom_line(color = "blue") +
  geom_point(aes(color = total_vendas > media_vendas), size = 3) +  # Destaque pontos acima da média
  geom_hline(yintercept = media_vendas, linetype = "dashed", color = "red") +  # Linha da média
  labs(title = paste("Evolução das Vendas do Tipo:", produto_mais_frequente),
       x = "Data da Compra", y = "Valor Total das Vendas",
       color = "Acima da Média") +
  theme_minimal()
```

```{r}
# Filtrar os 5 produtos mais frequentes
produtos_top5 <- dados %>%
  count(tipo_produto, sort = TRUE) %>%
  slice_max(n, n = 5) %>%
  pull(tipo_produto)

# Filtrar e agrupar os dados para os 5 produtos mais frequentes
dados_top5 <- dados_agrupados %>% filter(tipo_produto %in% produtos_top5)

# Visualizar a evolução das vendas para os 5 produtos mais frequentes
ggplot(dados_top5, aes(x = data_compra, y = total_vendas, color = tipo_produto)) +
  geom_line() +
  labs(title = "Evolução das Vendas por Tipo de Produto",
       x = "Data da Compra", y = "Valor Total das Vendas", color = "Tipo de Produto") +
  theme_minimal()
```

## Criando tabulações focadas nas perguntas de negócios

Perguntas de negócios:

-   Quais as 10 marcas com maior faturamento?

-   Quais vendedores têm o melhor desempenho em vendas?

-   Existem diferenças significativas nas vendas entre os estados?

-   Quais os 10 produtos com maior faturamento?

-   Como a condição do produto impacta no seu valor total?

```{r}
library(dplyr)
library(formattable)
library(lubridate)

# Garantir que data_compra seja reconhecida como Date
dados <- dados %>%
  mutate(data_compra = as.Date(data_compra))

# Adicionar o campo de mês e calcular o faturamento por marca e mês
top_marcas_mensal <- dados %>%
  mutate(mes = month(data_compra, label = TRUE, abbr = TRUE)) %>%  # Extrair mês abreviado
  group_by(mes, marca) %>%  # Agrupar por mês primeiro, depois por marca
  summarise(faturamento = sum(valor_total, na.rm = TRUE), .groups = "drop") %>%
  arrange(mes, desc(faturamento)) %>%  # Ordenar por mês e faturamento decrescente
  mutate(faturamento_formatado = currency(faturamento, symbol = "R$", big.mark = ".", decimal.mark = ",")) %>%
  select(mes, marca, faturamento_formatado)  # Mostrar somente as colunas relevantes

# Visualizar o resultado
print(top_marcas_mensal)

```

```{r}
library(dplyr)
library(tidyr)
library(stringr)

# Função para classificar os estados por região sem o prefixo "BR-"
classificar_regiao <- function(Estado) {
  nordeste <- c("AL", "BA", "CE", "MA", "PB", "PE", "PI", "RN", "SE")
  norte <- c("AC", "AP", "AM", "PA", "RO", "RR", "TO")
  sudeste <- c("ES", "MG", "RJ", "SP")
  sul <- c("PR", "RS", "SC")
  
  case_when(
    Estado %in% nordeste ~ "nordeste",
    Estado %in% norte ~ "norte",
    Estado %in% sudeste ~ "sudeste",
    Estado %in% sul ~ "sul",
    TRUE ~ "outras"
  )
}

# Aplicar a classificação e criar a tabela final
tabela_vendedores <- dados %>%
  mutate(regiao = classificar_regiao(Estado)) %>%  # Adicionar a coluna de região
  group_by(vendedor_id, regiao) %>%
  summarise(total_vendas = sum(valor_total, na.rm = TRUE), .groups = "drop") %>%
  pivot_wider(names_from = regiao, values_from = total_vendas, values_fill = 0)  # Transformar regiões em colunas

# Visualizar a tabela final
print(tabela_vendedores)
```

```{r}
# Comparar vendas entre estados
vendas_estados <- dados %>%
  group_by(Estado) %>%
  summarise(faturamento = sum(valor_total, na.rm = TRUE),
            media_vendas = mean(valor_total, na.rm = TRUE)) %>%
  arrange(desc(faturamento))

# Visualizar o resultado
print(vendas_estados)

# Visualização
ggplot(vendas_estados, aes(x = reorder(Estado, -faturamento), y = faturamento)) +
  geom_bar(stat = "identity", fill = "steelblue") +
  labs(title = "Faturamento por Estado", x = "Estado", y = "Faturamento") +
  theme_minimal()
```

## Verificando a tabela de Top 10 Marcas com Maior Faturamento

### Top 10 Marcas com Maior Faturamento

```{r}
tab_marcas <- dados %>%
  group_by(marca) %>%
  summarise(total_vendas = sum(valor_total)) %>%
  arrange(desc(total_vendas)) %>%
  head(10)
print(tab_marcas)
```

## Verificando a tabela de Desempenho de Vendedores

```{r}
tab_desempenho <- dados %>%
  group_by(vendedor_id) %>%
  summarise(total_vendas = sum(valor_total)) %>%
  arrange(desc(total_vendas))
print(tab_desempenho)
```

## Verificando a tabela de Top 10 Produtos com Maior Faturamento

```{r}
tab_produtos <- dados %>%
  group_by(tipo_produto, produto_nome) %>%
  summarise(total_vendas = sum(valor_total), .groups = "drop") %>%
  arrange(desc(total_vendas)) %>%
  head(10)
print(tab_produtos)
```

## Verificando a tabela de Impacto da Condição do Produto no Valor Total

```{r}
tab_condicao <- dados %>%
  group_by(Condicao) %>%
  summarise(
    valor_total = sum(valor_total),
    quantidade_vendas = n()
  ) %>%
  arrange(desc(valor_total))
print(tab_condicao)
```

## Verificando a tabela de Vendas ao Longo do Tempo

```{r}
tab_venda_tempo <- dados %>%
  group_by(data_compra) %>%
  summarise(total_vendas = sum(valor_total)) %>%
  arrange(data_compra)
print(tab_venda_tempo)
```

## Criando visualizações para responder às perguntas de negócios

**Quais as 10 marcas com maior faturamento?** e **Quais os 10 produtos com maior faturamento?**

```{r}
tab_marcas
```

```{r}
library(ggplot2)

# Criar gráfico de barras com ajustes para exibir todos os valores
ggplot(tab_marcas, aes(x = reorder(marca, total_vendas), y = total_vendas)) +
  geom_bar(stat = "identity", fill = "steelblue", color = "black") +
  geom_text(aes(label = scales::comma(total_vendas, big.mark = ".", decimal.mark = ",")), 
            hjust = -0.1, size = 4) +  # Ajuste para exibir os valores
  labs(title = "Top 10 Marcas com Maior Faturamento", 
       x = "Marcas", 
       y = "Total de Vendas") +
  coord_flip() +  # Inverte os eixos
  scale_y_continuous(expand = expansion(mult = c(0.05, 0.2))) +  # Aumenta o espaço no eixo y
  theme_minimal()
```

## Criando a visualização para Top 10 Produtos com Maior Faturamento

```{r}
tab_produtos
```

```{r}
library(ggplot2)

# Criar gráfico de barras com ajustes para exibir todos os valores
ggplot(tab_produtos, aes(x = reorder(produto_nome, total_vendas), y = total_vendas)) +
  geom_bar(stat = "identity", fill = "purple", color = "black") +
  geom_text(aes(label = scales::comma(total_vendas, big.mark = ".", decimal.mark = ",")), 
            hjust = -0.1, size = 4) +  # Ajuste para exibir os valores
  labs(title = "Top 10 Produtos com Maior Faturamento", 
       x = "Produtos", 
       y = "Total de Vendas") +
  coord_flip() +  # Inverte os eixos
  scale_y_continuous(expand = expansion(mult = c(0.05, 0.2))) +  # Aumenta o espaço no eixo y
  theme_minimal()
```

## Criando a visualização para Desempenho de Vendedores

**Quais vendedores têm o melhor desempenho em vendas?** e **Existem diferenças significativas nas vendas entre os estados?**,

```{r}
tabela_vendedores
```

```{r}
library(dplyr)
library(tidyr)
library(ggplot2)

# Transformar a tabela em formato longo (long format)
tabela_vendedores_long <- tabela_vendedores %>%
  pivot_longer(cols = c(nordeste, norte, sudeste, sul, outras),  # Colunas das regiões
               names_to = "regiao",  # Nova coluna para os nomes das regiões
               values_to = "vendas")  # Nova coluna para os valores das vendas

# Criar gráfico de barras empilhadas com valores
ggplot(tabela_vendedores_long, aes(x = as.factor(vendedor_id), y = vendas, fill = regiao)) +
  geom_bar(stat = "identity") +
  geom_text(aes(label = scales::number(vendas / 1e6, accuracy = 0.01, suffix = "M")), 
            position = position_stack(vjust = 0.5), size = 3) +  # Adiciona valores nas barras
  labs(title = "Vendas por Vendedor e Região", 
       x = "Vendedor", 
       y = "Total de Vendas (em milhões)", 
       fill = "Região") +
  theme_minimal() +
  theme(axis.text.x = element_text(angle = 45, hjust = 1))  # Rotacionar rótulos do eixo X
```

## Criando a visualização para Impacto da Condição do Produto no Valor Total

```{r}
tab_condicao
```

## Modificando a visualização para Desempenho de Vendedores

```{r}
tab_condicao <- dados %>%
  group_by(Condicao, tipo_produto) %>%
  summarise(
    valor_total = sum(valor_total),
    quantidade_vendas = n()
  ) %>%
  arrange(desc(valor_total))
print(tab_condicao)
```

```{r}
# Carregar pacotes necessários
library(ggplot2)
library(dplyr)


tipo_produto_especifico <- "Vestido" # Substitua pelo tipo de produto desejado

dados_filtrados <- tab_condicao %>%
  filter(tipo_produto == tipo_produto_especifico)

# Criar gráfico de barras
ggplot(dados_filtrados, aes(x = Condicao, y = valor_total, fill = Condicao)) +
  geom_bar(stat = "identity") +
  labs(title = "Gráfico de Barras para Condições Específicas",
       x = "Condição",
       y = "Valor Total") +
  theme_minimal()
```

## 
